hu: Füge fajtája: Adria; Black Mission; Brown Turkey; Calimyrna; Celeste; Desert King; Green Nazareth; Kadota; Panache (Tiger); Smyrna; Egyéb
th: พันธุ์ลูกฟิก: Adriatic; Black Mission; Brown Turkey; Calimyrna; Celeste; Desert King; Green Nazareth; Kadota; Panache (Tiger); Smyrna; อื่นๆ
de: Feigensorte: Adriatic; Black Mission; Brown Turkey; Calimyrna; Celeste; Desert King; Green Nazareth; Kadota; Panache (Tiger); Smyrna; Sonstige
ro-RO: Soiul de smochine: Adriatic; Black Mission; Brown Turkey; Calimyrna; Celeste; Desert King; Green Nazareth; Kadota; Panache (Tiger); Smyrna; Altele
cs: Odrůda fíků: Adriatic; Black Mission; Brown Turkey; Calimyrna; Celeste; Desert King; Green Nazareth; Kadota; Panache (Tiger); Smyrna; Jiné
es: Variedad de higo: Adriática; Black Mission; Brown Turkey; Calimyrna; Celeste; Desert King; Green Nazareth; Kadota; Panaché (Tigre); Smyrna; Otra
sl-SI: Sorta fige: Jadranska; Black Mission; Brown Turkey; Calimyrna; Celeste; Desert King; Green Nazareth; Kadota; Panache (Tiger); Smirnska; Drugo
it: Varietà di fico: Adriatic; Black Mission; Brown Turkey; Calimyrna; Celeste; Desert King; Green Nazareth; Kadota; Panache (Tiger); Smirne; Altra
hr-HR: Sorta smokve: Jadranska; Crna misijska; Smeđa turska; Calimyrna; Celeste; Desert King; Zelena nazaretska; Kadota; Panache (tigrasta); Smirna; Ostalo
fr: Variété de figue: Adriatique; Black Mission; Brown Turkey; Calimyrna; Celeste; Desert King; Green Nazareth; Kadota; Panachée (Tigre); Smyrne; Autre
ru: Сорт фиг: Адриатический; Черный Мишн; Коричневый турецкий; Калимирна; Селеста; Дезерт Кинг; Грин Назарет; Кадота; Панаш (Тигровый); Смирна; Другое
nl: Vijgenras: Adriatic; Black Mission; Brown Turkey; Calimyrna; Celeste; Desert King; Green Nazareth; Kadota; Panache (Tiger); Smyrna; Overig
fi: Viikunalajike: Adriatic; Black Mission; Brown Turkey; Calimyrna; Celeste; Desert King; Green Nazareth; Kadota; Panache (Tiger); Smyrna; Muu
zh-TW: 無花果品種: 亞得里亞 (Adriatic); 黑馬遜 (Black Mission); 棕色土耳其 (Brown Turkey); 卡利米爾納 (Calimyrna); 塞萊斯特 (Celeste); 沙漠之王 (Desert King); 拿撒勒綠 (Green Nazareth); 卡多塔 (Kadota); 帕納什 (老虎) (Panache Tiger); 斯麥那 (Smyrna); 其他
pt-BR: Variedade de figo: Adriático; Black Mission; Brown Turkey; Calimyrna; Celeste; Desert King; Green Nazareth; Kadota; Panache (Tiger); Esmirna; Outra
bg-BG: Сорт смокиня: Адриатическа; Блек Мишън; Браун Търки; Калимирна; Селест; Дезърт Кинг; Грийн Назарет; Кадота; Панаш (Тигър); Смирна; Други
en: Fig variety: Adriatic; Black Mission; Brown Turkey; Calimyrna; Celeste; Desert King; Green Nazareth; Kadota; Panache (Tiger); Smyrna; Other
zh-CN: 无花果品种: 亚得里亚; 黑米申; 布朗火鸡; 卡利米尔纳; 塞莱斯特; 沙漠之王; 拿撒勒绿; 卡多塔; 老虎无花果; 斯麦那; 其他
ja: イチジクの種類: アドリアティック; ブラックミッション; ブラウンターキー; カリミルナ; セレステ; デザートキング; グリーンナザレ; カドタ; パナシェ (タイガー); スミルナ; その他
vi: Giống quả sung: Adriatic; Black Mission; Brown Turkey; Calimyrna; Celeste; Desert King; Green Nazareth; Kadota; Panache (Tiger); Smyrna; Khác
pt-PT: Variedade de figo: Adriatic; Black Mission; Brown Turkey; Calimyrna; Celeste; Desert King; Green Nazareth; Kadota; Panache (Tiger); Smyrna; Outro
sk-SK: Odroda figy: Jadranský; Black Mission; Brown Turkey; Calimyrna; Celeste; Desert King; Green Nazareth; Kadota; Panache (Tiger); Smyrna; Iné
pl: Odmiana fig: Adriatycka; Black Mission; Brown Turkey; Calimyrna; Celeste; Desert King; Zielony Nazaret (Green Nazareth); Kadota; Panache (Tygrysia); Smyrneńska; Inna
sv: Fikonsort: Adriatisk; Black Mission; Brown Turkey; Calimyrna; Celeste; Desert King; Green Nazareth; Kadota; Panache (Tiger); Smyrna; Övrigt
tr: İncir çeşidi: Adriyatik; Black Mission; Brown Turkey; Calimyrna; Celeste; Desert King; Green Nazareth; Kadota; Panache (Tiger); Smyrna; Diğer
da: Fignevariant: Adriatic; Black Mission; Brown Turkey; Calimyrna; Celeste; Desert King; Green Nazareth; Kadota; Panache (Tiger); Smyrna; Andet
lt-LT: Figų veislė: Adrijos; „Black Mission“; „Brown Turkey“; „Calimyrna“; „Celeste“; „Desert King“; „Green Nazareth“; „Kadota“; „Panache“ („Tiger“); Smirnos; Kita
el: Ποικιλία σύκου: Adriatic; Black Mission; Brown Turkey; Calimyrna; Celeste; Desert King; Green Nazareth; Kadota; Panache (Tiger); Σμύρνης; Άλλο
ko: 무화과 품종: 아드리아틱; 블랙 미션; 브라운 터키; 칼리미르나; 셀레스트; 데저트 킹; 그린 나사렛; 카도타; 파나슈(타이거); 스미르나; 기타
nb: Fig-variant: Adriatic; Black Mission; Brown Turkey; Calimyrna; Celeste; Desert King; Green Nazareth; Kadota; Panache (Tiger); Smyrna; Annet